Inventaris van de Handelingen van de Eerste en Tweede Kamer der Staten-Generaal over de jaren 1814-2015
Nationaal Archief, Den Haag
- Verslagen van de Handelingen der Staten-Generaal 1876-1877 - 1939-1940, C.
  - Zitting 1912-1913., 17 september 1912 - 13 september 1913; 414-425
    - , Naamlijsten der leden en der ministers; Verenigde vergadering tot opening van de zitting; Verslag (Eerste Kamer); 414
    - Verslag (Tweede Kamer) blz. 3 - 1087, 415
    - Verslag (Tweede Kamer) blz. 1089 - 2238, 416
    - , Verslag (Tweede Kamer) blz. 2239 - 3259; Verenigde vergadering tot sluiting van de zitting; Aanhangsel tot het Verslag (Tweede Kamer); Register; Bericht voor de binder; 417
    - Bijlagen Tweede Kamer (genummerd) 1 - 70, 418
    - Bijlagen Tweede Kamer (genummerd) 71 - 248, 419
    - , Bijlagen Tweede Kamer (genummerd) 249 - 362; Bijlagen Tweede Kamer (ongenummerd): Brief van de Minister van Binnenlandse Zaken [ontbreekt]; 420
    - Bijlage A, Staatsbegroting voor 1913, gedrukt stuk 2, 421-422
      - , Nota betreffende de toestand van 's Lands financiën; Hoofdstuk I - VI; 421
      - , Hoofdstuk VII - XII; Recapitulatie; Wet op de Middelen; Lijst der stukken; 422
    - Bijlage B, Begroting voor Nederlandsch-Indië voor 1913, gedrukt stuk 4, 423
    - Bijlage C, Koloniaal Verslag van 1912, gedrukt stuk 5, 424
    - , Bijlage D, Onderwijsverslag over 1911-1912, gedrukt stuk 273; Bijlage E, Verslag armbestuur over 1911, gedrukt stuk 276; 425
  - Zitting 1913-1914., 16 september 1913 - 12 september 1914; 426-437
    - , Naamlijsten der leden en der ministers; Verenigde vergadering tot opening van de zitting; Verslag (Eerste Kamer); 426
    - Verslag (Tweede Kamer) blz. 3 - 932, 427
    - Verslag (Tweede Kamer) blz. 933 - 1895, 428
    - , Verslag (Tweede Kamer) blz. 1897 - 2631; Verenigde vergadering tot sluiting van de zitting; Aanhangsel tot het Verslag (Tweede Kamer); Register; Bericht voor de binder; 429
    - Bijlagen Tweede Kamer (genummerd) 1 - 130, 430
    - Bijlagen Tweede Kamer (genummerd) 131 - 264, 431
    - , Bijlagen Tweede Kamer (genummerd) 265 - 385; Bijlagen Tweede Kamer (ongenummerd): Brieven van de Ministers van Marine en van Oorlog; 432
    - Bijlage A, Staatsbegroting voor 1914, gedrukt stuk 2, 433-434
      - , Nota betreffende de toestand van 's Lands financiën; Hoofdstuk I - VI; 433
      - , Hoofdstuk VII - XII; Recapitulatie; Wet op de Middelen; Lijst der stukken; 434
    - Bijlage B, Begroting voor Nederlandsch-Indië voor 1914, gedrukt stuk 4, 435
    - Bijlage C, Koloniaal Verslag van 1913, gedrukt stuk 5, 436
    - , Bijlage D, Onderwijsverslag over 1912-1913, gedrukt stuk 273; Bijlage E, Verslag armbestuur over 1912, gedrukt stuk 282; 437
  - Zitting 1914-1915., 15 september 1914 - 18 september 1915; 438-449
    - , Naamlijsten der leden en der ministers; Verenigde vergadering tot opening van de zitting; Verslag (Eerste Kamer); 438
    - Bijlagen Eerste Kamer (genummerd), 439
    - , Verslag (Tweede Kamer) blz. 3 - 980; Aanhangsel tot het Verslag (Tweede Kamer); 440
    - , Verslag (Tweede Kamer) blz. 981 - 1745; Verenigde vergadering tot sluiting van de zitting; Register; Bericht voor de binder; 441
    - Bijlagen Tweede Kamer (genummerd) 1 - 184, 442
    - Bijlagen Tweede Kamer (genummerd) 185 - 291, 443
    - , Bijlagen Tweede Kamer (genummerd) 292 - 428; Bijlagen Tweede Kamer (ongenummerd): Brieven van de Ministers van Koloniën en Oorlog; 444
    - Bijlage A, Staatsbegroting voor 1915, gedrukt stuk 2, 445-446
      - , Nota betreffende de toestand van 's Lands financiën; Hoofdstuk I - VI; 445
      - , Hoofdstuk VII - XII; Recapitulatie; Wet op de Middelen; Lijst der stukken; 446
    - Bijlage B, Begroting voor Nederlandsch-Indië voor 1915, gedrukt stuk 4, 447
    - Bijlage C, Koloniaal Verslag van 1914, gedrukt stuk 5, 448
    - Bijlage D, Onderwijsverslag: Hoger en middelbaar onderwijs over 1913-1914, gedrukt stuk 329, 449
  - Zitting 1915-1916., 21 september 1915 - 16 september 1916; 450-463
    - , Naamlijsten der leden en der ministers; Verenigde vergadering tot opening van de zitting; Verslag (Eerste Kamer); 450
    - Verslag (Tweede Kamer) blz. 3 - 1051, 451
    - Verslag (Tweede Kamer) blz. 1053 - 2103, 452
    - , Verslag (Tweede Kamer) blz. 2105 - 2639; Verenigde vergadering tot sluiting van de zitting; Aanhangsel tot het Verslag (Tweede Kamer); Register; Bericht voor de binder; 453
    - Bijlagen Tweede Kamer (genummerd) 1 - 183, 454
    - Bijlagen Tweede Kamer (genummerd) 184 - 227, 455
    - Bijlagen Tweede Kamer (genummerd) 228 - 313, 456
    - Bijlagen Tweede Kamer (genummerd) 314 - 460, 457
    - Bijlage A, Staatsbegroting voor 1916, gedrukt stuk 2, 458-459
      - , Nota betreffende de toestand van 's Lands financiën; Hoofdstuk I - V; 458
      - , Hoofdstuk VI - XII; Recapitulatie; Wet op de Middelen; Lijst der stukken; 459
    - Bijlage B, Begroting voor Nederlandsch-Indië voor 1916, gedrukt stuk 4, 460
    - Bijlage C, Koloniaal Verslag van 1915, gedrukt stuk 5, 461
    - Bijlage D, Onderwijsverslag: Lager onderwijs over 1913-1914, gedrukt stuk 128 en Onderwijsverslag over 1914-1915, gedrukt stuk 364, 462
    - Bijlage E, Verslag armbestuur over 1913, gedrukt stuk 248, 463
  - Zitting 1916-1917., 19 september 1916 - 24 mei 1917; 464-475
    Krachtens Koninklijk besluit van 19 mei 1917, S. 402, werd de zitting gesloten op 24 mei 1917 wegens ontbinding van de beide Kamers der Staten-Generaal in verband met de voorgenomen herziening van de Grondwet.
    - , Naamlijsten der leden en der ministers; Verenigde vergadering tot opening van de zitting; Verslag (Eerste Kamer); 464
    - Verslag (Tweede Kamer) blz. 3 - 936, 465
    - Verslag (Tweede Kamer) blz. 937 - 1942, 466
    - , Verslag (Tweede Kamer) blz. 1943 - 2686; Verenigde vergadering tot sluiting van de zitting; Aanhangsel tot het Verslag (Tweede Kamer); Register; Bericht voor de binder; 467
    - Bijlagen Tweede Kamer (genummerd) 1 - 168, 468
    - Bijlagen Tweede Kamer (genummerd) 169 - 309, 469
    - Bijlagen Tweede Kamer (genummerd) 310 - 449, 470
    - Bijlage A, Staatsbegroting voor 1917, gedrukt stuk 2, 471-472
      - , Nota betreffende de toestand van 's Lands financiën; Hoofdstuk I - V; 471
      - , Hoofdstuk VI - XII; Recapitulatie; Wet op de Middelen; Lijst der stukken; 472
    - Bijlage B, Begroting voor Nederlandsch-Indië voor 1917, gedrukt stuk 4, 473
    - Bijlage C, Koloniaal Verslag van 1916, gedrukt stuk 5, 474
    - , Bijlage D, Onderwijsverslag over 1915-1916, gedrukt stuk 394; Bijlage E, Verslag armbestuur over 1914, gedrukt stuk 310; 475
  - Buitengewone zitting 1917., 28 juni 1917 - 15 september 1917; 476-477
    Bij Koninklijk besluit van 19 mei 1917, S. 402, werd de opening van deze zitting bepaald op 28 juni 1917.
    - , Naamlijsten der leden en der ministers; Verenigde vergadering tot opening van de zitting; Verslag (Eerste Kamer); Verslag (Tweede Kamer) blz. 3 - 272; Verenigde vergadering tot sluiting van de zitting; Aanhangsel tot het Verslag (Tweede Kamer); Register; Bericht voor de binder; 476
    - Bijlagen Tweede Kamer (genummerd) 1 - 215, 477
  - Zitting 1917-1918., 18 september 1917 - 14 september 1918; 478-489
    - , Naamlijsten der leden en der ministers; Verenigde vergadering tot opening van de zitting; Verslag (Eerste Kamer); 478
    - Verslag (Tweede Kamer) blz. 3 - 1208, 479
    - Verslag (Tweede Kamer) blz. 1209 - 2330, 480
    - , Verslag (Tweede Kamer) blz. 2331 - 2938; Verenigde vergadering tot sluiting van de zitting; Aanhangsel tot het Verslag (Tweede Kamer); Register; Bericht voor de binder; 481
    - Bijlagen Tweede Kamer (genummerd) 1 - 221, 482
    - Bijlagen Tweede Kamer (genummerd) 222 - 341, 483
    - Bijlagen Tweede Kamer (genummerd) 342 - 503, 484
    - Bijlage A, Staatsbegroting voor 1918, gedrukt stuk 2, 485-486
      - , Nota betreffende de toestand van 's Lands financiën; Hoofdstuk I - V; 485
      - , Hoofdstuk VI - XII; Recapitulatie; Wet op de Middelen; Lijst der stukken; 486
    - Bijlage B, Begroting voor Nederlandsch-Indië voor 1918, gedrukt stuk 4, 487
    - Bijlage C, Koloniaal Verslag van 1917, gedrukt stuk 5, 488
    - , Bijlage D, Onderwijsverslag over 1916-1917, gedrukt stuk 368; Bijlage E, Verslag armbestuur over 1915, gedrukt stuk 237; 489
  - Zitting 1918-1919., 17 september 1918 - 13 september 1919; 491-503
    - , Naamlijsten der leden en der ministers; Verenigde vergadering tot opening van de zitting; Verslag (Eerste Kamer); 491
    - Verslag (Tweede Kamer) blz. 3 - 990, 492
    - Verslag (Tweede Kamer) blz. 991 - 2055, 493
    - Verslag (Tweede Kamer) blz. 2057 - 2990, 494
    - , Verslag (Tweede Kamer) blz. 2991 - 3148; Verenigde vergadering tot sluiting van de zitting; Aanhangsel tot het Verslag (Eerste Kamer); Aanhangsel tot het Verslag (Tweede Kamer); Register; Bericht voor de binder; 495
    - Bijlagen Tweede Kamer (genummerd) 1 - 229, 496
    - Bijlagen Tweede Kamer (genummerd) 230 - 386, 497
    - , Bijlagen Tweede Kamer (genummerd) 387 - 554; Bijlagen Tweede Kamer (ongenummerd): Brief van de Minister van Landbouw, Nijverheid en Handel; 498
    - Bijlage A, Staatsbegroting voor 1919, gedrukt stuk 2, 499-500
      - , Nota betreffende de toestand van 's Lands financiën; Hoofdstuk I - VI; 499
      - , Hoofdstuk VII - XII; Recapitulatie; Wet op de Middelen; Lijst der stukken; 500
    - Bijlage B, Begroting voor Nederlandsch-Indië voor 1919, gedrukt stuk 4, 501
    - Bijlage C, Koloniaal Verslag van 1918, gedrukt stuk 5, 502
    - , Bijlage D, Onderwijsverslag over 1917-1918, gedrukt stuk 500; Bijlage E, Verslag armbestuur over 1916, gedrukt stuk 377; 503
  - Zitting 1919-1920., 16 september 1919 - 18 september 1920; 490, 504-517
    - , Naamlijsten der leden en der ministers; Verenigde vergadering tot opening van de zitting; Verslag (Eerste Kamer); Verenigde vergadering tot sluiting van de zitting; 504
    - , Aanhangsel tot het Verslag (Tweede Kamer); Aanhangsel tot het Verslag (Eerste Kamer); 505
    - Verslag (Tweede Kamer) blz. 3 - 1018, 506
    - Verslag (Tweede Kamer) blz. 1019 - 2026, 507
    - Verslag (Tweede Kamer) blz. 2027 - 3046, 508
    - , Bijlagen Tweede Kamer (ongenummerd): Zes brieven van diverse Ministers; Bijlagen Tweede Kamer (genummerd) 1 - 86; 509
    - Bijlagen Tweede Kamer (genummerd) 87 - 264, 510
    - Bijlagen Tweede Kamer (genummerd) 265 - 370, 511
    - Bijlagen Tweede Kamer (genummerd) 371 - 450, 512
    - Bijlagen Tweede Kamer (genummerd) 451 - 565, 513
    - Bijlage A, Staatsbegroting voor 1920, gedrukt stuk 2, 514-515
      - , Nota betreffende de toestand van 's Lands financiën; Hoofdstuk I - VI; 514
      - , Hoofdstuk VII - XII; Recapitulatie; Wet op de Middelen; Lijst der stukken; 515
    - Bijlage B, Begroting voor Nederlandsch-Indië voor 1920, gedrukt stuk 4, 516
    - Bijlage C, Koloniaal Verslag van 1919, gedrukt stuk 5, 517
    - , Bijlage E, Verslag armbestuur over 1917, gedrukt stuk 438; Register; Bericht voor de binder; 490
  - Zitting 1920-1921., 21 september 1920 - 17 september 1921; 518-532
    - , Naamlijsten der leden en der ministers; Verenigde vergadering tot opening van de zitting; Verslag (Eerste Kamer); 518
    - , Aanhangsel tot het Verslag (Eerste Kamer); Aanhangsel tot het Verslag (Tweede Kamer); 519
    - Verslag (Tweede Kamer) blz. 3 - 1061, 520
    - Verslag (Tweede Kamer) blz. 1063 - 2198, 521
    - , Verslag (Tweede Kamer) blz. 2199 - 3079; Verenigde vergadering tot sluiting van de zitting; Register; Bericht voor de binder; 522
    - Bijlagen Tweede Kamer (genummerd) 1 - 131, 523
    - Bijlagen Tweede Kamer (genummerd) 132 - 321, 524
    - Bijlagen Tweede Kamer (genummerd) 322 - 373, 525
    - Bijlagen Tweede Kamer (genummerd) 374 - 454, 526
    - , Bijlagen Tweede Kamer (genummerd) 455 - 605; Bijlagen Tweede Kamer (ongenummerd): Negen brieven van diverse Ministers; 527
    - Bijlage A, Staatsbegroting voor 1921, gedrukt stuk 2, 528-529
      - , Nota betreffende de toestand van 's Lands financiën; Hoofdstuk I - VI; 528
      - , Hoofdstuk VII - XII; Recapitulatie; Wet op de Middelen; Lijst der stukken; 529
    - Bijlage B, Begroting voor Nederlandsch-Indië voor 1921, gedrukt stuk 4, 530
    - Bijlage C, Koloniaal Verslag van 1920, gedrukt stuk 5, 531
    - Bijlage D, Onderwijsverslag over 1918-1919, gedrukt stuk 260, 532
  - Zitting 1921-1922., 20 september 1921 - 22 mei 1922; 533-547
    Krachtens Koninklijk besluit van 16 mei 1922, S. 295, werd de zitting gesloten op 22 mei 1922 wegens ontbinding van de beide Kamers der Staten-Generaal in verband met de voorgenomen herziening van de Grondwet.
    - , Naamlijsten der leden en der ministers; Verenigde vergadering tot opening van de zitting; Verslag (Eerste Kamer); 533
    - , Aanhangsel tot het Verslag (Eerste Kamer); Aanhangsel tot het Verslag (Tweede Kamer); 534
    - Verslag (Tweede Kamer) blz. 3 - 1048, 535
    - Verslag (Tweede Kamer) blz. 1049 - 2020, 536
    - , Verslag (Tweede Kamer) blz. 2021 - 2788; Verenigde vergadering tot sluiting van de zitting; Register; Bericht voor de binder [ontbreekt]; 537
    - Bijlagen Tweede Kamer (genummerd) 1 - 228, 538
    - Bijlagen Tweede Kamer (genummerd) 229 - 343, 539
    - Bijlagen Tweede Kamer (genummerd) 344 - 432, 540
    - , Bijlagen Tweede Kamer (genummerd) 433 - 537; Bijlagen Tweede Kamer (ongenummerd): Vijf brieven van diverse Ministers; 541
    - Bijlage A, Staatsbegroting voor 1922, gedrukt stuk 2, 542-543
      - , Nota betreffende de toestand van 's Lands financiën; Hoofdstuk I - VI; 542
      - , Hoofdstuk VII - XII; Recapitulatie; Wet op de Middelen; Lijst der stukken; 543
    - Bijlage B, Begroting voor Nederlandsch-Indië voor 1922, gedrukt stuk 4, 544
    - Bijlage C, Koloniaal Verslag van 1921, gedrukt stuk 5, 545
    - Bijlage D, Onderwijsverslag over 1919-1920, gedrukt stuk 293, 546
    - Bijlage E, Verslag armbestuur over 1918, gedrukt stuk 52, 547
  - Buitengewone zitting 1922., 25 juli 1922 - 16 september 1922; 548
    Bij Koninklijk besluit van 16 mei 1922, S. 295, werd de opening van deze zitting bepaald op 25 juli 1922.
    - , Naamlijsten der leden en der ministers; Verenigde vergadering tot opening van de zitting; Verslag (Eerste Kamer); Aanhangsel tot het Verslag (Eerste Kamer); Verslag (Tweede Kamer) blz. 3 - 20; Verenigde vergadering tot sluiting van de zitting; Aanhangsel tot het Verslag (Tweede Kamer); Bijlagen Tweede Kamer (genummerd) 1 - 232; Bijlagen Tweede Kamer (ongenummerd): Vier brieven van diverse Ministers; Register; Bericht voor de binder; 548
  - Zitting 1922-1923., 19 september 1922 - 15 september 1923; 549-561
    - , Naamlijsten der leden en der ministers; Verenigde vergadering tot opening van de zitting; Verslag (Eerste Kamer); Verenigde vergadering tot sluiting van de zitting; Aanhangsel tot het Verslag (Eerste Kamer); 549
    - Verslag (Tweede Kamer) blz. 3 - 728, 550
    - Verslag (Tweede Kamer) blz. 729 - 1510, 551
    - Verslag (Tweede Kamer) blz. 1511 - 2349, 552
    - , Verslag (Tweede Kamer) blz. 2351 - 2826; Aanhangsel tot het Verslag (Tweede Kamer); 553
    - , Bijlagen Tweede Kamer (ongenummerd): Drie brieven van diverse Ministers; Bijlagen Tweede Kamer (genummerd) 1 - 269; 554
    - Bijlagen Tweede Kamer (genummerd) 270 - 399, 555
    - Bijlagen Tweede Kamer (genummerd) 400 - 535, 556
    - Bijlage A, Staatsbegroting voor 1923, gedrukt stuk 2, 557-558
      - , Nota betreffende de toestand van 's Lands financiën; Hoofdstuk I - VI; 557
      - , Hoofdstuk VII - XII; Recapitulatie; Wet op de Middelen; Lijst der stukken; 558
    - Bijlage B, Begroting voor Nederlandsch-Indië voor 1923, gedrukt stuk 4, 559
    - Bijlage C, Koloniaal Verslag van 1922, gedrukt stuk 5, 560
    - , Bijlage D, Onderwijsverslag over 1920-1921, gedrukt stuk 299; Register; Bericht voor de binder; 561
  - Zitting 1923-1924., 18 september 1923 - 13 september 1924; 562-573
    Eerste zitting der Eerste Kamer, gekozen volgens de Grondwet van 1922 en de Kieswet en de Provinciale wet, zoals gewijzigd bij de wet van 23 juni 1923, S. 294.
    - , Naamlijsten der leden en der ministers; Verenigde vergadering tot opening van de zitting; Verslag (Eerste Kamer); Aanhangsel tot het Verslag (Eerste Kamer); 562
    - Verslag (Tweede Kamer) blz. 3 - 980, 563
    - Verslag (Tweede Kamer) blz. 981 - 1936, 564
    - , Verslag (Tweede Kamer) blz. 1937 - 2578; Verenigde vergadering tot sluiting van de zitting; Aanhangsel tot het Verslag (Tweede Kamer); 565
    - , Bijlagen Tweede Kamer (ongenummerd): Zeven brieven van diverse Ministers; Bijlagen Tweede Kamer (genummerd) 1 - 189; 566
    - Bijlagen Tweede Kamer (genummerd) 190 - 290, 567
    - Bijlagen Tweede Kamer (genummerd) 291 - 428, 568
    - Bijlage A, Staatsbegroting voor 1924, gedrukt stuk 2, 569-570
      - , Nota betreffende de toestand van 's Lands financiën; Hoofdstuk I - VI; 569
      - , Hoofdstuk VII - XII; Recapitulatie; Wet op de Middelen; Lijst der stukken; 570
    - Bijlage B, Begroting voor Nederlandsch-Indië voor 1924, gedrukt stuk 4, 571
    - Bijlage C, Koloniaal Verslag van 1923, gedrukt stuk 5, 572
    - , Bijlage D, Onderwijsverslag: Onderwijsverslag over 1921-1922, gedrukt stuk 221 en Hoger en Middelbaar onderwijs over 1922-1923, gedrukt stuk 387; Register; Bericht voor de binder; 573
  - Zitting 1924-1925., 16 september 1924 - 12 september 1925; 574-585A
    - , Naamlijsten der leden en der ministers; Verenigde vergadering tot opening van de zitting; Verslag (Eerste Kamer); Aanhangsel tot het Verslag (Eerste Kamer); 574
    - Verslag (Tweede Kamer) blz. 3 - 834, 575
    - Verslag (Tweede Kamer) blz. 835 - 1792, 576
    - , Verslag (Tweede Kamer) blz. 1793 - 2411; Verenigde vergadering tot sluiting van de zitting; Aanhangsel tot het Verslag (Tweede Kamer); 577
    - , Bijlagen Tweede Kamer (ongenummerd): Brieven van de Ministers van Arbeid, Handel en Nijverheid en van Oorlog; Bijlagen Tweede Kamer (genummerd) 1 - 190; 578
    - Bijlagen Tweede Kamer (genummerd) 191 - 303, 579
    - Bijlagen Tweede Kamer (genummerd) 304 - 445, 580
    - Bijlage A, Staatsbegroting voor 1925, gedrukt stuk 2, 581-582
      - , Nota betreffende de toestand van 's Lands financiën; Hoofdstuk I - VI; 581
      - , Hoofdstuk VII - XII; Recapitulatie; Wet op de Middelen; Lijst der stukken; 582
    - Bijlage B, Begroting voor Nederlandsch-Indië voor 1925, gedrukt stuk 4, 583
    - Bijlage C, Koloniaal Verslag van 1924, gedrukt stuk 5, 584
    - Bijlage D, Onderwijsverslag: Lager onderwijs over 1922-1923, gedrukt stuk 141, tweede deel en Hoger en middelbaar onderwijs over 1923-1924, gedrukt stuk 442, 585
    - , Register; Bericht voor de binder; 585A
  - Zitting 1925-1926., 15 september 1925 - 18 september 1926; 586-595
    - , Naamlijsten der leden en der ministers; Verenigde vergadering tot opening van de zitting; Verslag (Eerste Kamer); Verenigde vergadering tot sluiting van de zitting; Aanhangsel tot het Verslag (Eerste Kamer); 586
    - Verslag (Tweede Kamer) blz. 3 - 699, 587
    - , Verslag (Tweede Kamer) blz. 701 - 1377; Aanhangsel tot het Verslag (Tweede Kamer); 588
    - Bijlagen Tweede Kamer (genummerd) 1 - 184, 589
    - Bijlagen Tweede Kamer (genummerd) 185 - 277, 590
    - Bijlagen Tweede Kamer (genummerd) 278 - 398, 591
    - Bijlage A, Staatsbegroting voor 1926, gedrukt stuk 2, 592-593
      - , Nota betreffende de toestand van 's Lands financiën; Hoofdstuk I - VI; 592
      - , Hoofdstuk VII - XII; Recapitulatie; Wet op de Middelen; Lijst der stukken; 593
    - Bijlage B, Begroting voor Nederlandsch-Indië voor 1926, gedrukt stuk 4, 594
    - , Bijlage C, Koloniaal Verslag van 1925, gedrukt stuk 5; Bijlage D, Onderwijsverslag, alleen titelblad; Register; Bericht voor de binder; 595
  - Zitting 1926-1927., 21 september 1926 - 17 september 1927; 596-607
    - , Naamlijsten der leden en der ministers; Verenigde vergadering tot opening van de zitting; Verslag (Eerste Kamer); Aanhangsel tot het Verslag (Eerste Kamer); 596
    - Verslag (Tweede Kamer) blz. 3 - 818, 597
    - Verslag (Tweede Kamer) blz. 819 - 1675, 598
    - , Verslag (Tweede Kamer) blz. 1677 - 2259; Verenigde vergadering tot sluiting van de zitting; Aanhangsel tot het Verslag (Tweede Kamer); Register; Bericht voor de binder; 599
    - , Bijlagen Tweede Kamer (ongenummerd): Tien brieven van diverse Ministers; Bijlagen Tweede Kamer (genummerd) 1 - 179; 600
    - Bijlagen Tweede Kamer (genummerd) 180 - 304, 601
    - Bijlagen Tweede Kamer (genummerd) 305 - 413, 602
    - Bijlage A, Staatsbegroting voor 1927, gedrukt stuk 2, 603-604
      - , Nota betreffende de toestand van 's Lands financiën; Hoofdstuk I - VI; 603
      - , Hoofdstuk VII - XII; Recapitulatie; Wet op de Middelen; Lijst der stukken; 604
    - Bijlage B, Begroting voor Nederlandsch-Indië voor 1927, gedrukt stuk 4, 605
    - Bijlage C, Koloniaal Verslag van 1926, gedrukt stuk 5, 606
    - , Bijlage D, Onderwijsverslag: Lager onderwijs over 1923-1924, gedrukt stuk 125, tweede deel en Hoger, middelbaar en nijverheidsonderwijs over 1924-1925, gedrukt stuk 208; Bijlage E, Verslag armbestuur over 1919, gedrukt stuk 195; 607
  - Zitting 1927-1928., 20 september 1927 - 15 september 1928; 608-617
    - , Naamlijsten der leden en der ministers; Verenigde vergadering tot opening van de zitting; Verslag (Eerste Kamer); Verenigde vergadering tot sluiting van de zitting; Aanhangsel tot het Verslag (Eerste Kamer); 608
    - Verslag (Tweede Kamer) blz. 3 - 1280, 609
    - , Verslag (Tweede Kamer) blz. 1281 - 2452; Aanhangsel tot het Verslag (Tweede Kamer); 610
    - Bijlagen Tweede Kamer (genummerd) 1 - 185, 611
    - Bijlagen Tweede Kamer (genummerd) 186 - 299, 612
    - , Bijlagen Tweede Kamer (genummerd) 300 - 425; Bijlagen Tweede Kamer (ongenummerd): Tien brieven van diverse Ministers; 613
    - Bijlage A, Staatsbegroting voor 1928, gedrukt stuk 2, 614-615
      - , Nota betreffende de toestand van 's Lands financiën; Hoofdstuk I - VI; 614
      - , Hoofdstuk VII - XII; Recapitulatie; Wet op de Middelen; Lijst der stukken; 615
    - , Bijlage B, Begroting voor Nederlandsch-Indië voor 1928, gedrukt stuk 4; Bijlage C, Koloniaal Verslag van 1927, gedrukt stuk 5; 616
    - , Bijlage D, Onderwijsverslag: Lager onderwijs over 1924-1925, gedrukt stuk 113 en Hoger, middelbaar en nijverheidsonderwijs over 1925-1926, gedrukt stuk 273; Bijlage E, Verslag armbestuur over 1920-1922, gedrukt stuk 203; Register; Bericht voor de binder; 617
  - Zitting 1928-1929., 18 september 1928 - 14 september 1929; 618-628
    - , Naamlijsten der leden en der ministers; Verenigde vergadering tot opening van de zitting; Verslag (Eerste Kamer); Verenigde vergadering tot sluiting van de zitting; Aanhangsel tot het Verslag (Eerste Kamer); 618
    - Verslag (Tweede Kamer) blz. 3 - 824, 619
    - Verslag (Tweede Kamer) blz. 825 - 1710, 620
    - , Verslag (Tweede Kamer) blz. 1711 - 2422; Aanhangsel tot het Verslag (Tweede Kamer); 621
    - , Bijlagen Tweede Kamer (ongenummerd): Zeven brieven van diverse Ministers; Bijlagen Tweede Kamer (genummerd) 1 - 180; 622
    - Bijlagen Tweede Kamer (genummerd) 181 - 300, 623
    - Bijlagen Tweede Kamer (genummerd) 301 - 466, 624
    - Bijlage A, rijksbegroting voor 1929, gedrukt stuk 2, 625-626
      - , Nota betreffende de toestand van 's Lands financiën; Hoofdstuk I - VI; 625
      - , Hoofdstuk VII - XII; Wet op de Middelen; Lijst der stukken; 626
    - , Bijlage B, Begroting voor Nederlandsch-Indië voor 1929, gedrukt stuk 4; Bijlage C, Koloniaal Verslag van 1928, gedrukt stuk 5; 627
    - , Bijlage D, Onderwijsverslag: Lager onderwijs over 1925-1926, gedrukt stuk 126 en Hoger, voorbereidend hoger, middelbaar, handels en nijverheidsonderwijs over 1926-1927, gedrukt stuk 450; Bijlage E, Verslag armbestuur over 1923-1924, gedrukt stuk 229; Bijlage E, Verslag armbestuur over 1925, gedrukt stuk 362; Register; Bericht voor de binder; 628
  - Zitting 1929-1930., 17 september 1929 - 13 september 1930; 629-639